臺灣新竹地方法院民事小額判決  
111年度竹小字第287號
原      告  莊帝芝  
被      告  興泓科技有限公司


法定代理人  彭莉筑  

被      告  簡秉鈜  

上列當事人間損害賠償事件，本院於民國111年5月26日辯論終結
，判決如下：
    主      文
被告簡秉鈜應給付原告新臺幣壹萬零玖佰玖拾肆元，及自民國一
一一年四月八日起至清償日止，按年息百分之五計算之利息。
原告其餘之訴駁回。
訴訟費用新臺幣壹仟元由被告簡秉鈜負擔新臺幣肆佰柒拾陸元，
餘由原告負擔。
本判決第一項得假執行。
原告其餘假執行之聲請駁回。
    爭執事項之理由要領
一、本院依新竹市警察局民國111年3月28日竹市警交字第111001
    2506號函檢送之本件交通事故資料，認本件交通事故之發生
    係因被告簡秉鈜倒車未依規定之過失所致，應由被告簡秉鈜
    負全部過失責任。新竹市警察局道路交通事故初步分析研判
    表雖認原告有不依順行方向停車之違規，然原告縱有不依順
    行方向停車之違規，惟此違規事項尚與本件交通事故之發生
    無相當因果關係，故不能認為原告就本件交通事故之發生與
    有過失。
二、按修復費用以必要者為限，以新品換舊品而更換之零件，應
    予以折舊。查原告主張其所有之車牌號碼0000-00號自用小
    客車受損之修復費用為新臺幣（下同）14,490元（含零件3,
    885元〈3,700元×1.05〉、工資3,465元〈3,300元×1.05〉、烤漆
    7,140元〈6,800元×1.05〉，有原告提出之維修單在卷可稽，
    應堪足採信。惟該車牌號碼0000-00號自用小客車係101年4
    月出廠，有車籍資料在卷可按，算至本件交通事故發生時（
    即111年2月13日）已使用超過5年，依前揭說明，以新品換
    舊品而更換之零件，自應予以折舊。而依行政院公布之固定
    資產耐用年數表及固定資產折舊率表，自用小客車耐用年數
    5年，採定率遞減法計算折舊，每年折舊369/1000，其最後1
    年之折舊額，加歷年折舊累計額，其總和不得超過該資產成
    本原額之9/10，依此計算該車牌號碼0000-00號自用小客車
    更新零件折舊後之必要修復費用即為389元。據此，該車牌
    號碼0000-00號自用小客車之必要修復費用即為10,994元（
    計算式如下：工資3,465元＋烤漆7,140元＋折舊後之零件389
    元＝10,994元）。
三、原告雖另主張其所有之車牌號碼0000-00號自用小客車受損
    ，預估未來修車期間5日無法使用，需租車代步，每日租車
    費用1,000元，將支出租車費用5,000元。惟觀諸原告所提出
    之維修單維修項目僅為更換零件右邊後視鏡、前右葉子板鈑
    金及前保險桿、右前葉子板、右後視鏡拆裝烤漆，衡情施工
    時間應無達5日之必要。甚且，縱然有修車時間需5日之可能
    ，然原告亦未主張及舉證修車5日期間定有使用汽車之必要
    性，更未釋明對於此將來之給付，有何預為請求之必要。據
    此，原告請求賠償未來需租車代步之租車費用5,000元部分
    ，即屬無據，不應准許。
四、第按，當事人主張有利於己之事實者，就其事實有舉證之責
    任，民事訴訟法第277條前段定有明文。民事訴訟如係由原
    告主張權利者，應先由原告負舉證之責，若原告先不能舉證
    ，以證實自己主張之事實為真實，則被告就其抗辯事實即令
    不能舉證，或其所舉證據尚有疵累，亦應駁回原告之請求。
    （最高法院17年上字第917號判例意旨參照）。查原告雖主
    張被告興泓科技有限公司係被告簡秉鈜之僱用人，而請求被
    告興泓科技有限公司應與被告簡秉鈜負連帶損害賠償責任。
    然原告就此有利於己之事實，並未為任何之舉證，揆諸前揭
    規定及說明，自應逕受不利之認定。況依被告簡秉鈜之勞健
    保投保資料，被告簡秉鈜並未有投保紀錄，此有被告簡秉鈜
    勞健保查詢資料在卷可稽，亦難認定被告簡秉鈜係受雇於被
    告興泓科技有限公司。又按，民法第188條所定僱用人之連
    帶賠償責任，以受僱人因執行職務不法侵害他人之權利者為
    限，始有其適用。（最高法院67年度台上字第2032號判例要
    旨參照。而觀諸被告簡秉鈜所駕駛肇事之車牌號碼000-0000
    號自用小客車所有人係訴外人全順機械有限公司，並非被告
    興泓科技有限公司，此有車牌號碼000-0000號自用小客車車
    籍資料在卷可稽，尤難認定被告簡秉鈜係受雇於被告興泓科
    技有限公司。且被告簡秉鈜縱係受雇於被告興泓科技有限公
    司，然原告亦未舉證證明被告簡秉鈜係因執行職務過失不法
    毀損原告所有之自用小客車。據此，原告起訴主張被告興泓
    科技有限公司應負僱用人之連帶損害賠償責任，然不能舉證
    證實自己主張之事實為真實，即屬不能採信。從而，原告依
    僱用人責任之法律關係請求被告興泓科技有限公司應與
　　被告簡秉鈜負連帶損害賠償責任，即屬無據。
五、據此，原告依侵權行為之法律關係，請求被告簡秉鈜賠償給
    付該車牌號碼0000-00號自用小客車之必要修復費用10,994
    元，及自起訴狀繕本送達翌日即111年4月8日起至清償日止
    ，按年息5%計算之利息範圍內，為有理由，應予准許，並依
    職權宣告假執行。至原告逾上開範圍所為之請求及逾上開範
    圍假執行之聲請，則無理由，應均予駁回。
中    華    民    國   111    年    6     月     9    日
                  新竹簡易庭    法  官  汪銘欽
以上正本係照原本作成。
如對本判決上訴，非以其違背法令為理由不得為之，且須於判決
送達後二十日內以上訴狀記載上訴理由向本院提出上訴狀。如委
任律師提起上訴者，應一併繳納上訴審裁判費。
中    華    民    國   111    年    6     月     9    日
                                書記官  周育瑜
附錄：
一、民事訴訟法第436條之18第1項：
    （小額訴訟程序）判決書得僅記載主文，就當事人有爭執事
    項，於必要時得加記理由要領。
二、民事訴訟法第436條之24第2項：
    對於小額程序之第一審裁判上訴或抗告，非以其違背法令為
    理由，不得為之。
三、民事訴訟法第436條之25：
    上訴狀內應記載上訴理由，表明下列各款事項：
    (一)原判決所違背之法令及其具體內容。
    (二)依訴訟資料可認為原判決有違背法令之具體事實。